【裁判字號】    90,易,536
【裁判日期】    900731
【裁判案由】    妨害兵役
【裁判全文】
臺灣屏東地方法院刑事判決                            九十年度易字第五三六號
    公  訴  人  臺灣屏東地方法院檢察署檢察官
    被      告  甲○○
右列被告因妨害兵役案件，經檢察官提起公訴（九十年度偵字第二一三九號），本院
判決如左：
    主  文
甲○○後備軍人，離營歸鄉無故不依規定報到，處拘役貳拾日，如易科罰金，以佰
元折算壹日。
    事  實
一、甲○○籍設屏東縣屏東市○○路三九巷六五號，於民國八十八年四月十五日入伍
    服役，九十年二月一日服役期滿退伍離營，係後備軍人。其明知離營後應依後備
    軍人管理規則第十三條第一項規定，於十五日內向戶籍所在地之屏東市公所辦理
    歸鄉報到，竟無故未於上開期間內辦理歸鄉報到。
二、案經臺南師管區司令部屏東縣團管區司令部移送臺灣屏東地方法院檢察署檢察官
    偵查起訴。
    理  由
一、訊據被告甲○○矢口否認有何妨害兵役犯行，辯稱：我不知道退伍後要辦理歸鄉
    報到，我當時人在瑪家鄉等語。經查：離營歸鄉之後備軍人，服役單位於其離營
    時均會交付退伍令、離營證件、離營報到憑證卡二份（即俗稱Ａ、Ｂ卡）等相關
    文件，且均會宣導應於離營後十五日內辦理歸鄉報到，而被告甲○○領有退伍令
    及離營報到憑證卡二份之事實，業據被告於本院審理時供承明確，顯見被告應知
    悉後備軍人離營歸鄉報到之規定，其所辯不知要辦理歸鄉報到云云，顯非實在。
    此外，並有屏東縣團管區後備軍人逾期未報到原因查詢單、屏東市公所九十年三
    月九日九０屏市兵字第七四一七號函、屏東市公所催辦後備軍人歸鄉報到通知書
    回執聯、屏東縣屏東市後備軍人逾期未報到人員名冊各一紙附卷可稽，本件事證
    明確，被告犯行堪以認定。
二、核被告所為，係犯妨害兵役治罪條例第十一條第一項第一款之罪。爰審酌被告之
    素行、品行，其犯罪情節輕微及犯後態度等一切情狀，量處如主文所示之刑，並
    諭知易科罰金之折算標準。
據上論斷，應依刑事訴訟法第二百九十九條第一項前段，妨害兵役治罪條例第十一條
第一項第一款、刑法第十一條前段、第四十一條第一項前段，罰金罰鍰提高標準條例
第一條前段、第二條，判決如主文。
本案經檢察官何克昌到庭執行職務。
中      華      民      國      九十      年      七    月    三十一    日
                                      臺灣屏東地方法院刑事第三庭
                                          審判長法  官  黃國永
                法  官  陳姵君
                                                法  官  余德正
右正本證明與原本無異。
對於本判決如有不服應於收受送達後十日內向本院提出上訴書狀上訴於台灣高等法院
高雄分院並按他造當事人之人數附具繕本。
                                               書記官   曾文玲
中      華      民      國      九十      年      七    月    三十一    日
附錄本判決論罪之法條：
妨害兵役治罪條例第十一條
 (後備軍人或國民兵妨害兵役罪)
後備軍人有左列行為之一者，處一年以下有期徒刑、拘役或三百元以下罰金：
一  離營歸鄉無故不依規定報到，或重複申報戶籍者。
二  無故拒絕調查，或體格檢查不到者。
三  居住處所遷移，無故不依規定申報者。
國民兵犯前項第二款、第三款之罪者，處六月以下有期徒刑、拘役或一百元以下罰金
。
後備軍人犯第一項之罪或國民兵犯第二項之罪，致使召集令無法送達者，以意圖避免
召集論；分別依第六條、第七條科刑。


司法院資訊處製作；財團法人民間司法改革基金會備份。
